

GILANG ARTA WICAKSONO MANAGER MARKETING

KONTAK

- gilangarta26@gmail.com
- 0822-3934-0237
- Jl. kenanga sambilegi kidul, Sleman, Dl Yogyakarta

PROFILE

Seorang individu yang bersemangat dalam dunia digital, memiliki pengalaman di bidang pemasaran, teknologi, dan manajemen. Dengan latar belakang di manajemen pemasaran dan pengembangan proyek digital, saya berkomitmen untuk menciptakan solusi inovatif yang membantu bisnis mencapai pertumbuhan yang berkelanjutan.

PENDIDIKAN

(2018–2021) SMA Negeri 1 Jayapura

Jurusan IPA

(2024-Sekarang) Universitas Terbuka

Management Bisnis

KEMAMPUAN

- Adobe Photoshop
- Perencanaan Bisnis
- Profesional &
 Kepemimpinan.

PENGALAMAN KERJA

Lavillas Jogja

Manager Marketing (Okt 2023 - 2024April)

- Memimpin dan mengelola strategi pemasaran untuk meningkatkan tingkat hunian villa.
- Mengembangkan kampanye pemasaran digital melalui media sosial dan platform periklanan online.

Eze villas Jogja

Manager Marketing (Mei 2024-2024 Sept)

 Mengelola strategi branding dan pemasaran untuk meningkatkan performa bisnis.

24Hour Management Founder (2024)

- Mengelola layanan digital untuk berbagai bisnis, termasuk pengembangan strategi pemasaran, desain, dan teknologi.
- Memimpin proyek seperti Fastix (sistem pemesanan tiket online) dan sistem digital coffee shop berbasis barcode.